【裁判字號】    90,上更(一),840
【裁判日期】    901224
【裁判案由】    違反槍砲彈藥刀械管制條例
【裁判全文】
臺灣高等法院刑事判決                          九十年度上更(一)字第八四號
    上  訴  人
    即  被  告  乙○○
    選任辯護人  徐揆智
右上訴人因違反槍砲彈藥刀械管制條例案件，不服臺灣士林地方法院八十六年度訴字
第五三七號，中華民國八十七年五月十二日第一審判決（起訴案號：臺灣士林地方法
院檢察署八十六年度偵字第一四八九號）提起上訴，判決後經最高法院發回更審、本
院判決如左：
    主  文
原判決關於製造子彈部分撤銷。
乙○○無罪。
    理  由
一、公訴意旨略以被告乙○○於不詳時間，在臺北市○○區○○路九三巷六弄二號四
    樓其住處，以自有之鑽孔機、研磨機及其他工具，改造子彈乙批，但均未成功等
    情，認涉犯槍砲彈藥刀械管制條例第十一條第一項製造彈藥未遂罪嫌云云。
二、本件公訴人認被告乙○○涉有右開罪嫌，無非以被告在警訊中坦承改造子彈，復
    經證人甲○○於警訊中證指被告曾表示改造槍械以防身，又有扣案不具殺傷力之
    子彈四十七顆足稽為主要論據。然訊據被告即乙○○堅決否認右開犯行，辯稱伊
    持有之子彈是小孩之玩具彈，伊之將彈殼穿洞，並非欲製造子彈之過程，僅予修
    復如原來之玩具彈，可讓小孩玩，打出聲音而已云云。
三、經查被告於警訊時固供稱「彈殼不是制式的，其中有二顆有改造過，是以鑽孔機
    鑽洞，內裝彈珠加裝火藥填滿，方可擊發」云云，然於八十六年一月二十三日為
    警持搜索票在被告住處施行搜索時，並未發現有製造子彈之火藥，有該日搜索扣
    押證明筆錄可按（見偵查卷第五頁），嗣於檢察官偵訊時，則否認使用扣案工具
    改造子彈（見同上偵卷第二二頁），則被告於警局之上開自白，則查無其他佐證
    以證明其所言「加裝火藥填滿以擊發」與事實相符，此項自白則不能採憑為論罪
    之基礎。又警局於獲案扣得之彈殼子彈十九顆送由內政部刑事警察局鑑驗其結果
    載明：其中十七顆均係玩具槍金屬空彈殼。另一顆係由玩具金屬彈殼加裝直徑六
    ＭＭ之鋼珠而成，惟欠缺底火及火藥，不具子彈完整結構，依現狀，認不具殺傷
    力。餘一顆係建築工業用彈空彈殼。有該局鑑驗通知書附偵查卷可憑，則被告上
    列辯解（伊持玩具槍之子彈鑽洞修復，並非製造子彈之過程），則為相符，資足
    採信。又被告供明渠係土木工為業，並經證人方致剛到庭證述屬實（見一審卷第
    三三頁），復有現場照片在卷足憑（偵查卷第八頁），則其擁有研磨機、鑽孔機
    、工業用彈等物，則為其職業上之用具，應認與製造子彈無關。又證人甲○○於
    警訊時雖供稱：「被告乙○○告訴我說他外面有許多仇家，所以改造槍械」，核
    屬該證人之傳聞證據，原已不能遽採，經本院傳訊該證人到庭則稱：伊於警局並
    未答那些話，是警察寫好要伊簽名的等語，否認其事，尤不能據以為被告論罪之
    依據。
四、依上所述，檢察官據以認定被告製造子彈所憑之證據，已不能為被告不利之認定
    ，而被告之辯解已屬可信，除外，又查無其他切確證據以證明被告犯行，即不能
    證明被告為此項之犯罪。原審未予深入調查明白，遽予論罪科刑，即嫌速斷。被
    告上訴指摘原判決不當，則有理由，應由本院將原判決關於製造子彈部分予以撤
    銷，改判被告無罪，以免冤抑。
據上論斷，應依刑事訴訟法第三百六十九條第一項前段、第三百六十四條、第三百零
一條第一項，判決如主文。
本案經檢察官李進誠到庭執行職務。
中      華      民      國       九十      年      十二    月   二十四  日
                         臺灣高等法院刑事第十三庭
                                  審判長法  官  蔡    燉
                                        法  官  盧  彥  如
                                        法  官  黃  聰  明
右正本證明與原本無異。
檢察官如不服本判決應於收受送達後十日內向本院提出上訴書狀，其未敘述上訴之理
由者並得於提起上訴後十日內向本院補提理由書（均須按他造當事人之人數附繕本）
。
                                        書記官  錢  艷  鳳
中      華      民      國       九十      年      十二    月   二十四  日


司法院資訊處製作；財團法人民間司法改革基金會備份。
